en: Rkatsiteli
hr: r'kaciteli
it: rkatsiteli

en: Sciacarello
de: Sciacarello
fi: sciacarello
fr: Sciaccarellu, Sciacarello
hr: sciacarello
it: sciacallo

en: sémillon
xx: sémillon
bg: семийон
cv: семильон
de: Sémillon
ja: セミヨン
ru: семильон
sr: семијон
uk: семільйон
zh: 賽美蓉

en: Susac Crni
it: susac Crni

en: sylvaner
xx: sylvaner
bg: Силванер
cs: Sylvánské zelené
cv: Сильванер
hr: silvanac zeleni
hy: սիլվաներ
ja: シルヴァーナー
ru: Сильванер
sl: Zeleni silvanec

en: syrah
xx: syrah
bg: Сира
ca: sirà
cs: syrah
cv: Сира
fa: شیراز
hy: Սիրա
ja: シラー
ko: 시라
ro: Shiraz, syrah
ru: Сира
sr: Сира
tr: Şiraz üzümü
uk: Сіра
zh: 西拉葡萄

en: teran
de: terrano
hr: teran, vino teran
it: teran
sv: terrano

en: bastardo
xx: bastardo
de: Trousseau
fi: trousseau
fr: trousseau
hr: kopile
ja: バスタルド
ru: бастардо

en: vranac
xx: vranac
be: вранац
bg: вранец
cv: вранац
de: Vranac
mk: вранец
ru: вранац
sr: вранац
uk: вранац
zh: 弗拉纳茨

en: Vugava
de: Vugava
hr: vugava
it: vugava

en: Welschriesling
hr: graševina
it: riesling Italico

en: Zinfandel
da: Zinfandel
de: Primitivo
eo: Primitivo
es: Zinfandel
et: Primitivo
fa: زینفندل
fi: Zinfandel
fr: Zinfandel
he: זינפנדל
hr: crljenak
it: Primitivo
ja: ジンファンデル
lb: Zinfandel
no: Zinfandel
pl: Primitivo
pt: Zinfandel
ro: Tribidrag
ru: Зинфандель
sv: Zinfandel
ta: சின்பான்டெல்
tr: Zinfandel
uk: Примітиво

en: žlahtina
hr: žlahtina
it: Žlahtina

en: strawberry guavas
la: Psidium cattleianum

en: tamarind
af: tamarinde
am: ሮቃ
ar: تمر هندي
bg: тамаринд
bn: তেঁতুল
ca: tamarinde
da: tamarind
de: Tamarinde
dv: ހެލެނބެލި
el: ταμάρινδος
eo: tamarindo
es: tamarindos
eu: tamarindo
fa: تمر هندی
fi: tamarindi
fr: tamarin, tamarins
ga: tamaraine
gl: tamarindo
gn: tamaríno
gu: ખાટી આમલી
ha: tsamiya
he: תמרינדי
hi: इमली
hr: tamarind
ht: tamaren
hu: tamarindusz
id: asam jawa
io: tamarindo
is: tamarind
it: tamarindo
ja: タマリンド
jv: asem jawa
ka: თამარინდი
kn: ಹುಣಸೆ
ko: 타마린드
la: tamarindus indica
lv: tamarinds
ml: പുളി
mr: चिंच
ms: asam jawa
my: မန်ကျည်း
ne: तित्री
nl: tamarinde
oc: tamarind
or: ତେନ୍ତୁଳି
pa: ਇਮਲੀ
pl: tamarynd, tamaryndowca, tamaryndowiec
ps: املۍ
pt: tamarindus
ru: тамаринд
sa: तिन्त्रिणी
sd: گدامڙي
si: සියඹලා
sl: tamarinda
so: raqay
su: asem
sv: tamarind
sw: mkwaju
ta: புளி
te: చింత
th: มะขาม
tl: sampalok
to: tamaline
tr: demirhindi
uk: тамаринд
vi: me
yi: טאמארינד
zh: 酸豆

en: tamarind paste
de: Tamarindenpaste
es: pasta de tamarindo
hr: pasta od tamarinda
it: pasta di tamarindo
nl: tamarindepuree
pl: pasta z tamaryndowca

en: vegetable, vegetables
bg: зеленчук, зеленчуци
ca: Vegetals, Verdures
cs: Zelenina
da: grøntsag, grøntsager, grøntsags, grønsag, grønsager, grønsags
de: Gemüse
el: λαχανικό, λαχανικά
es: verduras, hortaliza, hortalizas, vegetal, vegetales
fi: vihannes, kasvis, kasvikset
fr: légume, légumes
he: ירק
hr: povrće, povrća, biljno, biljni, biljnih
hu: zöldség, zöldségek
it: vegetale, ortaggi, verdure
ja: 野菜
lv: dārzeņi
nb: grønnsak, grønnsaker
nl: Groente, groenten
pl: Warzywo, warzywa
pt: vegetal
ro: Legume
ru: Овощ
sr: povrće
sv: grönsak, grönsaker, grönsaks
tr: Sebze
zh: 蔬菜

en: vegetables in variable proportion
ca: Verdures en proporció variable, hortalisses en proporció variable
de: Gemüse in verschiedener Größe
es: verduras en proporción variable, hortalizas en proporción variable
fr: légumes en proportions variables, légumes en proportion variable
hr: povrće u promijenljivom udjelu
it: verdure in proporzione variabile
pl: warzywa w zmiennych proporcjach
ro: legume în proporții variabile

de: Gemüsepulver
fr: légumes en poudre

en: fresh vegetables
fr: légumes frais, légume frais
hr: svježe povrće
it: verdure fresche
nl: verse groenten